【裁判字號】    92,訴,941
【裁判日期】    921208
【裁判案由】    違反毒品危害防制條例
【裁判全文】
臺灣臺南地方法院刑事判決                          九十二年度訴字第九四一號
    公  訴  人  臺灣台南地方法院檢察署檢察官
    被      告  甲○○
右列被告因違反毒品危害防制條例案件，經檢察官提起公訴（九十二年度毒偵字第一
三七三號）及移
之陳述，本院裁定進行簡式審判程序，判決如左：
    主  文
甲○○連續施用第一級毒品，累犯，處有期徒刑拾月，扣案之注射針筒伍支、吸管藥
勺支及裝過第一級毒品之空塑膠袋個均沒收；又連續施用第二級毒品，累犯，處
有期徒刑陸月。應執行有期徒刑壹年貳月，扣案之注射針筒伍支、吸管藥勺支及裝
過第一級毒品之空塑膠袋個均沒收。
    事  實
一、甲○○曾因槍砲彈藥刀械管制條例案件，經本院於民國八十八年十月十九日，以
    八十八年度訴字第七六○號判決判處有期徒刑一年六月確定，並於九十年六月七
    日執行完畢；又曾因施用毒品案件，經依本院八十八年度毒聲字第一四七七號裁
    定送觀察、勒戒後，認有繼續施用毒品之傾向，再依本院八十八年度毒聲字第一
    七二八號裁定送臺灣台南戒治所強制戒治，嗣因無繼續戒治之必要，本院以八十
    八年度毒聲字第三六０五號裁定停止戒治，所餘戒治期間，付保護管束，經交付
    保護管束期滿，由臺灣台南地方法院檢察署檢察官於八十九年六月十九日，以八
    十九年度戒毒偵字第三九○號不起訴處分確定。詎甲○○猶不知悔改，復於前揭
    不起訴處分確定後五年內，基於施用第一級毒品海洛因之概括犯意，自九十二年
    五月中旬某日起至同年七月十五日晚上十時許止，在臺南市○區○○路朋友住處
    及台南縣永康市○○街三０四號居所等地，以將海洛因滲水後放入注射針筒注射
    之方式，連續施用第一級毒品海洛因多次；另基於施用第二級毒品安非他命之概
    括犯意，自九十二年五月中旬某日起至同年七月十四日晚上八時許止，在臺南市
    ○區○○路朋友住處等地，以將安非他命置於玻璃球燒烤吸取煙霧之方式，連續
    施用第二級毒品安非他命多次。嗣為警於九十二年六月六日，經甲○○同意採尿
    送驗後，呈嗎啡及安非他命陽性反應，復於九十二年七月二日下午四時三十分許
    ，經台南市警察局刑警隊警員持本院搜索票，至台南縣永康市○○街三０四號搜
    索，並扣得注射針筒五支、吸管藥勺三支及裝過第一級毒品之空塑膠袋三個，而
    查獲上情。
二、案經臺南市警察局第一分局報告臺灣台南地方法院檢察署檢察官偵查起訴及移送
    併辦。
    理  由
一、右揭事實，業據被告坦承不諱，而被告尿液經警於九十二年六月六日及同年七月
    十六日採集送驗結果，均呈嗎啡及安非他命陽性反應，有台南市警察局第一分局
    偵辦甲○○涉嫌毒品危害防制條例案送驗尿液及年籍對照表、臺南市衛生局九十
    二年六月十九日（）南市衛驗字第九二０四五三號檢驗成績書、台南市警察局
    刑警隊偵辦甲○○涉嫌毒品危害防制條例案送驗尿液及年籍對照表、臺南市衛生
    局九十二年七月二十四日（）南市衛驗字第九二０五三九號檢驗成績書附卷可
    稽。次查，被告前因施用毒品案件，經依本院八十八年度毒聲字第一四七七號裁
    定送觀察、勒戒後，認有繼續施用毒品之傾向，再依本院八十八年度毒聲字第一
    七二八號裁定送臺灣台南戒治所強制戒治，嗣因無繼續戒治之必要，本院以八十
    八年度毒聲字第三六０五號裁定停止戒治，所餘戒治期間，付保護管束，經交付
    保護管束期滿，由臺灣台南地方法院檢察署檢察官於八十九年六月十九日，以八
    十九年度戒毒偵字第三九○號不起訴處分確定；復因本件施用毒品案件，經依本
    院裁定送強制戒治等情，有臺灣台南地方法院檢察署檢察官八十九年度戒毒偵字
    第三九０號不起訴處分書、本院八十八年度毒聲字第一四七七號刑事裁定、八十
    八年度毒聲字第一七二八號刑事裁定、八十八年度毒聲字第三六０五號刑事裁定
    、九十二年度毒聲字第一四五三號刑事裁定及臺灣高等法院被告全國前案紀錄表
    在卷足憑。綜上，被告自白與事實相符，應堪採信。本件事證明確，被告施用毒
    品犯行，足以認定。
二、核被告所為，係毒品危害防制條例第十條第一項之施用第一級毒品罪及同條第二
    項之施用第二級毒品罪。被告非法持有第一級毒品海洛因及第二級毒品安非他命
    之低度行為，均已為其進而施用之高度行為所吸收，俱不復另論。其先後多次施
    用第一級毒品及施用第二級毒品之犯行，時間緊接，犯罪構成要件相同，顯均係
    基於概括之犯意反覆為之，為連續犯，俱應依刑法第五十六條之規定論以一罪，
    並分別依法加重其刑。至移送併辦被告自九十二年五月某日起至同年七月十六日
    之前三日內某時許止，連續施用第一級毒品海洛因及第二級毒品安非他命之犯行
    （九十二年度毒偵字第一五八一號），雖皆未為起訴書所論列，惟此二部分犯行
    與前揭起訴論罪科刑部分，分別有連續犯之裁判上一罪關係，已如前述，俱為前
    揭起訴效力所及，本院自應予以審究，附此敘明。被告有如事實欄所載執行完畢
    之前科紀錄，有臺灣高等法院被告全國前案紀錄表可稽，其於執行完畢後五年之
    內，再犯本件有期徒刑以上之罪，為累犯，應依刑法第四十七條之規定加重其刑
    ，並分別依法遞加重之。爰審酌被告之犯罪動機、目的、手段及曾因施用毒品案
    件，經觀察、勒戒及強制戒治程序，仍再犯本件之罪，顯見其毫無悔意，戒癮之
    意志力甚為薄弱，惟犯後坦承犯行態度良好，且其本質仍屬「病犯」，僅戕害其
    自身身心，尚未生巨大危害於整體社會等一切情狀，分別量處如主文所示之刑，
    並定其應執行之刑，以資懲儆。扣案之注射針筒五支、吸管藥勺三支及裝過第一
    級毒品之空塑膠袋三個，均係被告所有供施用毒品所用之物，業據被告供承在卷
    （見本院卷第五十、七二頁），爰均應依刑法第三十八條第一項第二款規定宣告
    沒收。
據上論斷，應依刑事訴訟法第二百七十三條之一第一項、第二百九十九條第一項前段
，毒品危害防制條例第十條第一項、第二項，刑法第十一條前段、第五十六條、第四
十七條、第三十八條第一項第二款、第五十一條第五款，判決如主文。
本案經檢察官乙○○到庭執行職務
中      華      民      國    九十二    年     十二     月      八      日
                                  臺灣臺南地方法院刑事第八庭
                                      審判長  法  官  吳勇輝
                                              法  官  張瑛宗
                                              法  官  陳映佐
右正本證明與原本無異。
如不服本判決，應於判決正本送達後十日內，向本院提出上訴狀。
                                              書記官  張宜柔
中      華      民      國    九十二    年     十二     月      八      日
附錄法條
毒品危害防制條例第十條：
  施用第一級毒品者，處六月以上五年以下有期徒刑。
  施用第二級毒品者，處三年以下有期徒刑。


司法院資訊處製作；財團法人民間司法改革基金會備份。
